# 关于货币时间价值的修正

提问人：大呆呆 时间：2019-05-30 16:29:39
请教陈总及各位老师：在学习 CAS22 时，第 16 条指出货币时间价值的修正，在货币时间价值存在修正的情况下，要重新进行评估，以确定是否满足合同现金流量特征。这里的货币时间价值修正是什么意思？为何要进行修正？陈总和各位老师能够举个例子吗？多谢！

回答人：chenyiwei
” 货币时间价值的修正” 最典型例子就是在央行公布的基准利率发生变动时，以 “基准利率+ 利差”模式定价的存贷款合同的合同利率特相应调整，即浮动利率。